臺灣板橋地方法院民事判決　九十一年度親字第四號
　　原　　　告　甲○○
　　被　　　告　乙○○
　　被　　　告　丙○○
　　法定代理人　丁○○
右當事人間否認子女事件，本院判決如左：
    主      文
確認被告乙○○、丙○○均非被告丁○○自原告受胎所生之婚生子。
訴訟費用由被告負擔。
    事      實
甲、原告方面：
一、聲明：如主文所示。
二、陳述：
  （一）原告與被告丁○○前於民國（下同）七十三年二月間結婚，育有另長子、次
        子二人，婚後因感情不睦，時常爭吵，被告丁○○經常離家不告而別，嗣更
        多次要求離婚，七十五年七月一日原告因不滿被告丁○○迭次要求離婚，一
        時氣憤不平，於談判一言不合下，以通水管用之通樂一瓶潑向其臉部，造成
        多處灼傷，亦經葉女提出告訴後遭處有期徒刑七月執行完畢，自是被告丁○○即坦然離去未再回頭，惟兩人間婚姻關係直至八十六年一月二十七日始正
        式離婚，期間被告丁○○與原告也從未再有同居事實。
  （二）被告乙○○出生於八十三年二月十八日、被告丙○○出生於八十四年四月四
        日，俱在七十五年七月一日被告丁○○公然離去之後及八十六年一月二十七
        日正式離婚日期之間，足證其二人與原告並無親子關係，非如其戶籍記載為
        原告之三子、四子，至為明確，自當依法提起否認。又原告因被告丁○○委
        任律師於八十九年十二月十九日之來函，於九十年一月八日收到才知悉上情
        ，為此爰依民法第一千零六十三條第二項之規定提起否認之訴，請求確認被
        告乙○○、丙○○均非被告丁○○自原告受胎所生之婚生子。
三、證據：提出戶籍謄本、律師事務所函、掛號郵件收件回執為證，並聲請本院依職
    權函請法務部調查局為訴外人詹英俊與被告乙○○、丙○○二人為生父子血緣關
    係鑑定。
乙、被告方面：
一、聲明：同意原告之請求。
二、陳述：對於原告主張之事實及陳述無意見，被告乙○○、丙○○是被告丁○○跟
    現在之先生詹英俊所生。
三、證據：請求訊問證人詹英俊。
    理　　　由
一、按關於認諾及訴訟上自認或不爭執事實之效力，於第五百八十九條否認子女之訴
    ，不適用之，民事訴訟法第五百九十四條定有明文。本件被告丁○○於言詞辯論
    期日同意原告之請求並就原告主張之事實為不爭執，揆諸首揭法條之說明，自不
    發生被告認諾或不爭執事實之效力，合先敘明。
二、經查原告主張其與被告丁○○本係夫妻關係，嗣於八十六年一月二十七日離婚，
    惟兩造自該七十五年七月一日被告丁○○公然離去之後即無同居之事實，雖該被
    告丁○○分於該兩造離婚之前即於八十三年二月十八日生下被告乙○○、於八十
    四年四月四日生下被告丙○○，然既係在七十五年七月一日被告丁○○離去之後
    及八十六年一月二十七日正式離婚日期之間，足證其二人與原告並無親子關係，
    之，非如戶籍登記之推定記載為原告之三子、四子，而原告因被告丁○○委任律
    師於八十九年十二月十九日之來函，於九十年一月八日收到才知悉上情之事實，
    業據原告提出戶籍謄本、律師事務所函、掛號郵件收件回執為證，而被告乙○○
    、丙○○二人經查實係該訴外人詹英俊與被告丁○○受胎所生乙節，亦有被告丁○○所陳之情，並經該證人詹英俊到庭所供及本院依原告聲請函請法務部調查局
    就該訴外人詹英俊與被告乙○○、丙○○二人為生父子血緣關係鑑定結果通知覆
    稱，依據遺傳法則，被告乙○○、丙○○之血型及各項ＤＮＡ型別與詹英俊之各
    項相對應型別均無矛盾，因此認為詹英俊極可能（機率百分之九十九點九九以上
    ）為被告乙○○、丙○○之生父，此有法務部調查局之鑑定通知書附卷可參，足
    認原告主張被告乙○○、丙○○均非被告丁○○自原告受胎所生之婚生子之事，
    要屬真實，堪以採信。
三、按妻之受胎，係在婚姻關係存續中者，推定其所生子女為婚生子女。前項推定，
    如夫妻之一方能證明妻非自夫受始者，得提起否認之訴。但應於知悉子女出生之
    日起，一年內為之，民法第一千零六十三條定有明文。經查本件原告與被告丁○○雖本係夫妻關係，嗣於八十六年一月二十七日離婚，雖該被告丁○○分於該兩
    造離婚之前即於八十三年二月十八日生下被告乙○○、於八十四年四月四日生下
    被告丙○○，然既係在七十五年七月一日被告丁○○離去之後，雖係於婚姻關係
    存續中所生，而依法推定為被告丁○○與原告之婚生子女，然原告與被告丁○○
    於該子女二人受胎期間既無同居之事實，參以法務部調查局上開鑑定結果，如前
    所述，原告於該九十年一月八日知悉上情，而於上開所述法定除斥期間之一年內
    ，提起否認上開二子女之訴，訴請確認被告乙○○、丙○○均非被告丁○○自原
    告受胎所生之婚生子，於法洵屬有據，應予准許。
四、據上論結，本件原告之訴為有理由，並依民事訴訟法第八十五條第一項前段、第
    七十八條，判決如主文。
中　　　華　　　民　　　國　　九十一　　年　　　八　　　月　　十三　　日
                                          臺灣板橋地方法院家事法庭
~B法　官　楊志勇
右為正本係照原本作成。
如不服本判決應於送達後廿日內向本院提出上訴狀。
中　　　華　　　民　　　國　　九十一　　年　　　八　　　月　　十三　　日
~B法院書記官　尤朝松
